【裁判字號】    96,易,2148
【裁判日期】    970821
【裁判案由】    竊盜等
【裁判全文】
臺灣高雄地方法院刑事判決              96年度易字第2148號
公  訴  人  臺灣高雄地方法院檢察署檢察官
被      告  甲○○
                    之1 （暫寄押於台灣高雄第二監獄）
上列被告因竊盜等案件，經檢察官提起公訴（96年度偵字第
10509 號），本院判決如下：
    主  文
甲○○犯竊盜罪，累犯，處有期徒刑陸月，減為有期徒刑參月，
如易科罰金，以新臺幣壹仟元折算壹日；又犯收受贓物罪，累犯
，處有期徒刑肆月，減為有期徒刑貳月，如易科罰金，以新臺幣
壹仟元折算壹日。應執行有期徒刑伍月，如易科罰金，以新臺幣
壹仟元折算壹日。
    事  實
一、甲○○前因偽造文書、偽造有價證券、竊盜及違反毒品危害
    防制條例等案件，經法院判決應執行有期徒刑4 年確定，於
    民國93年4 月16日假釋出監交付保護管束，嗣於94年9 月24
    日因保護管束期滿未經撤銷假釋而視為執行完畢。仍不知悔
    改，於96年4 月6 日12時15分，徒步行經高雄市旗津區○○
    ○路上之「阿美自助餐店」前，見乙○○進入該店購買便當
    ，而未取下其所騎乘車號ZH A-250號機車之鑰匙，竟意圖為
    自己不法之所有，基於竊盜之犯意，徒手竊取前開機車1 部
    ，得手後並騎乘該機車逃離現場。另甲○○基於收受贓物之
    犯意，於96年4 月4 日後不詳時間，於不詳地點收受車號OG
    L-180 號機車（機車所有人為陳啟，該機車係於96年4 月
    4 日19時45分，在高雄市○○區○○街28號前失竊）。嗣於
    96年4 月8 日15時40分，甲○○騎乘車號OGL-180 號贓車行
    經高雄市旗津區○○○路與中洲二路口時，為警查獲，並扣
    得前開機車1 部，且在高雄市○○區○○街尋獲並扣得車號
    ZHA-250 號機車1 部。
二、案經乙○○、陳啟訴由高雄市政府警察局鼓山分局移送偵
    辦。
    理  由
一、證據能力之審酌：
(一)按「被告以外之人於審判外之言詞或書面陳述，除法律有規
    定者外，不得作為證據。」刑事訴訟法第159 條第1 項固定
    有明文。惟按「被告以外之人於審判外之陳述，雖不符前4
    條之規定，而經當事人於審判程序同意作為證據，法院審酌
    該言詞陳述或書面陳述作成時之情況，認為適當者，亦得為
    證據。當事人、代理人或辯護人於法院調查證據時，知有第
    159 條第1 項不得為證據之情形，而未於言詞辯論終結前聲
    明異議者，視為有前項之同意。」刑事訴訟法第159 條之5
    亦規定甚明。本件被害人陳啟及乙○○於警詢中之指述，
    雖均屬被告以外之人於審判外之言詞或書面陳述，惟被告於
    本院調查證據時，知有上情而未於言詞辯論終結前聲明異議
    ，本院審酌該等陳述係執法機關依法定程序詢問而做成，並
    無何違法不當之處，亦無不足採信之情況，認以之做為證據
    ，應屬適當，該等陳述應有證據能力。
(二)證人黃姿閔、乙○○於偵訊中之證詞，亦屬被告以外之人於
    審判外之陳述，依刑事訴訟法第159 條第1 項之規定，本不
    得做為證據。惟按被告以外之人於偵查中向檢察官所為之陳
    述，除顯有不可信之情況者外，得為證據，刑事訴訟法第
    159 條之1 第2 項定有明文。上開陳述均係在檢察官前所做
    成，並均有具結擔保其陳述之正確性，並無何顯不可信之情
    況，依前開法條意旨，自得做為證據。
二、訊據被告對前開竊盜部分之犯行均坦承不諱，亦坦認騎乘車
    號OGL-180 號贓車為警查獲，然矢口否認有何收受贓物之犯
    行，並辯稱：該車係其綽號「阿梅」之友人黃姿閔之男友「
    阿寶」所交付，其不知為贓車云云。惟查：
(一)被告於96年4 月6 日12時15分，徒步行經高雄市旗津區○○
    ○路上之「阿美自助餐店」前，見乙○○進入該店購買便當
    ，而未取下其所騎乘車號ZH A-250號機車之鑰匙，竟意圖為
    自己不法之所有，基於竊盜之犯意，徒手竊取前開機車1 部
    ，得手後並騎乘該機車逃離現場等情，為其所是認，核與證
    人乙○○所述相符，並有搜索扣押筆錄、扣押物品目錄表、
    贓物認領保管單等在卷可稽，足認被告出於任意性之自白與
    事實相符，被告犯行堪以認定。
(二)被告騎乘車號OGL-180 號贓車為警查獲等情，業據其坦承不
    諱，核與證人陳啟之證詞相符，並有搜索扣押筆錄、扣押
    物品目錄表、贓物認領保管單等附卷可按。被告雖以前詞置
    辯，然證人黃姿閔、丁○○於本院審理中均證稱渠等與被告
    並不熟識，亦未曾出借機車與被告等語明確（見本院96年12
    月12日訊問筆錄）。且查被告甲○○於警詢中稱：車號
    OGL-180 號是伊於96年4 月8 日上午向伊朋友，自稱為阿梅
    的男友阿寶借伊騎乘，阿寶為59年次，住在高雄市旗津區，
    詳細名字伊不知道等語（警卷第2 頁）；96年4 月8 日偵查
    庭中稱：阿梅的男友阿寶昨天晚上6 點多跟伊借伊903 號機
    車騎乘，伊要跟他拿鑰匙，他說鑰匙放在朋友車上，因為太
    晚不好吵到朋友，所以不能拿回來，今天伊跟他說要找工作
    需要用車，他又說太早了，叫伊騎他的車出去等語（96年度
    偵字第10509 號卷第5 、6 頁）；同年月24日偵查中復稱：
    車號OGL-18 0號是阿梅、阿寶說他們所有，阿寶前一天向伊
    借機車，把鑰匙丟在別處，所以阿寶叫阿梅（丙○○）將這
    部機車鑰匙交給伊，伊不知道這是贓車，因為他們之前都騎
    用這輛車，所以確定該車是他們的等語（同上卷第14、15頁
    ）；同年5 月14日偵查中又稱：當時是被告叫伊自己到石愛
    巷85 號 拿鑰匙的，被告有借伊機車，機車鑰匙是被告親手
    交給伊的，被告第一次拿給伊的那一支不是，還拿了第二支
    給伊，剛才伊說伊自己去她住處拿鑰匙是說那是伊家裡及伊
    機車的鑰匙，伊請被告還給伊，但被告叫伊自己去拿等語（
    同上卷第28、29頁），其就車號OGL- 180號係何人借用、何
    人交付鑰匙等情，前後所述反覆不一，而依其辯解所示，被
    告甲○○既在黃姿閔交付系爭機車騎乘之當天（即4 月8 日
    ）即為警查獲，豈有對當日究係向何人借車及取得鑰匙之相
    關情節為如此迥異供述之理，其所辯顯係卸責之詞，難以採
    信。由上所陳，被告騎乘贓車，卻對車輛來源無法提出說明
    ，其顯係以不詳方式收受贓物，此部分犯行亦堪認定。
(三)綜上所述，本件事證明確，被告之辯解均不足使本院形成被
    告無罪之合理懷疑，其犯行堪以認定。
三、核被告所為，係犯刑法第320 條第1 項之竊盜罪及第349 條
    第1 項之收受贓物罪。被告所犯上開2 罪間，罪名有異，行
    為互殊，應予分論併罰。被告有如事實欄所示之科刑、執行
    紀錄，有臺灣高等法院被告前案紀錄表在卷可稽，其於有期
    徒刑執行完畢後5 年內故意再犯本案2 件有期徒刑以上之罪
    ，均為累犯，應各依刑法第47條第1 項之規定加重其刑。爰
    審酌被告竊取他人財物，漠視他人合法權益，又收受贓物，
    增加追查犯罪之困難，犯後坦承部分犯行，態度尚可及其犯
    罪之動機、目的、手段等一切情狀，分別量處如主文所示之
    刑。被告犯罪時間均在96年4 月24日前，亦無中華民96年罪
    犯減刑條例第3 條、第5 條所定不得減刑之情形，應各依該
    條例第2 條第1 項之規定予以減刑，並定其應執行之刑。本
    院另審酌被告之職業為工，學歷為國中畢業，家境為勉持及
    其犯罪之情狀等，認其易科罰金之折算標準，均以新臺幣
    1000元折算1 日為適當。
據上論斷，應依刑事訴訟法第299 條第1 項前段，刑法第320 條
第1 項、第349 條第1 項、第51條第5 款、第47條第1 項、第41
條第1 項，刑法施行法第1 條之1 ，中華民國96年罪犯減刑條例
第2 條第1 項第3 款、第7 條 判決如主文。
本案經檢察官陳彥竹到庭執行職務。
中    華    民    國    97    年    8     月    21    日
                  刑事第九庭  審判長法  官    張世賢
                                    法  官    陳建和
                                    法  官    王奕勛
以上正本證明與原本無異。
如不服本判決應於收受本判決後10日內向本院提出上訴書狀，並
應敘述具體理由，如未敘述上訴理由者，應於上訴期間屆滿後20
日內補提理由書狀於本院（均須按他造當事人之人數附繕本）「
切勿逕送上級法院」。
中    華    民    國    97    年    8     月    22    日
                                    書記官    林晏光
附錄本案論罪科刑法條：
刑法第320 條第1 項、第349 條第1 項


司法院資訊處製作；財團法人民間司法改革基金會備份。
